【裁判字號】    99,簡上,566
【裁判日期】    990824
【裁判案由】    毒品危害防制條例
【裁判全文】
臺灣板橋地方法院刑事判決             99年度簡上字第566號
公  訴  人  臺灣板橋地方法院檢察署檢察官
上  訴  人
即  被  告  甲○○
上列上訴人即被告因違反毒品危害防制條例案件，不服本院99年
度簡字第2783號中華民國99年4 月9 日第一審判決（聲請簡易判
決處刑案號：99年度毒偵字第1600號），提起上訴，本院管轄之
第二審合議庭判決如下：
    主  文
上訴駁回。
    事實及理由
一、本案經本院審理結果，認原審以被告甲○○係違反毒品危害
    防制條例第10條第2 項之施用第二級毒品罪，判處有期徒刑
    4 月，如易科罰金，以新臺幣1,000 元折算一日，其認事用
    法均無違誤，量刑亦屬適當，應予維持，並引用如附件所示
    第一審判決書記載之事實、證據及理由。
二、被告上訴意旨略以：伊若真有施用安非他命，一定會逃避採
    尿，而且會想辦法打電話給觀護人，請求准予延後採尿。雖
    然採集尿液的過程應該不會有失誤，可是也會因人員一時疏
    失，或是拿錯，有太多太多的假設，且本案也沒有伊施用安
    非他命的物證，所以請求重新採集尿液的機會云云。茲就被
    告上訴意旨另補充理由如下：
(一)、證據能力部分：
    按刑事訴訟法第198 條、第208 條規定，所謂鑑定乃指於刑
    事訴訟程序中為取得證據資料而由檢察官或法官指定具有特
    別知識經驗之鑑定人、學校、機關或團體，就特定之事物，
    以其專業知識加以分析、實驗而作判斷，以為偵查或審判之
    參考。從而，不論鑑定人或鑑定機關、學校、團體，由檢察
    官或法官視具體個案之需要而選任，其所為之鑑定即具有證
    據能力，此乃同法第159 條第1 項之「除法律有規定者外」
    之傳聞法則例外規定。查卷附臺灣尖端先進生技醫藥股份有
    限公司99年1 月1 日所出具之濫用藥物檢驗報告，係由檢察
    官依刑事訴訟法第208 條第1 項規定囑託上揭機關就被告尿
    液成分進行鑑定，依同法第159 條第1 項規定，屬傳聞之例
    外，有證據能力，合先敘明。
(二)、查被告於99年1 月5 日上午至臺灣板橋地方法院檢察署觀護
    人室報到時，經該署受理報到人員確認被告身分無誤後，即
    令被告於「臺灣板橋地方法院檢察署施用毒品犯受保護管束
    人採尿報到編號表」上簽名，嗣受理報到人員確認被告於當
    日可採尿後，並再次令被告於該表上簽名確認；嗣於上午11
    時3 分被告採尿完成後，採尿人員即當場測量被告所採尿液
    之溫度，並記載測量結果、採尿完成時間，及將尿液檢體編
    號之貼紙黏貼於「臺灣板橋地方法院檢察署受保護人( 被告
    ) 尿液檢體監管表」及上開報到編號表上，而由被告按捺指
    紋確認內容無誤乙節，有上開報到表及尿液檢體監管表在卷
    可憑( 見偵查卷第3 、4 頁) ，且被告於本院審理時亦供承
    ：當日進到採尿室之後的過程與以往採尿的過程一樣，伊有
    簽名，尿液亦是當著伊的面封緘等語( 見本院卷第36頁背面
    ），是已可排除當日採尿或送驗過程，有因人為疏失而將他
    人之尿液檢體誤為被告所有之尿液檢體的可能，被告辯稱係
    因採尿人員疏失或檢體拿錯，致其尿液檢驗結果呈陽性反應
    云云，即不可採。又按甲基安非他命經口服投與後約百分之
    70於24小時內自尿中排出，約百分之90於96小時內自尿中排
    出，由於甲基安非他命成分之檢出與其投與方式、投與量、
    個人體質、採尿時間與檢測儀器之精密度等諸多因素有關，
    因此僅憑尿液中呈安非他命陽性反應，並無法確實推算吸食
    時間距採集時間之長短，惟依上述資料推斷，最長可能不會
    超過4 日，亦經行政院衛生署藥物食品檢驗局81年2 月8 日
    （81）藥檢一字第001156號函示明確，是以施用甲基安非他
    命後，於其尿液中檢驗出甲基安非他命陽性反應之時限約為
    施用後96小時內，一旦超出此時限，體內之甲基安非他命則
    經人體代謝殆盡，是以縱然重新採驗被告之尿液，不論其檢
    驗結果如何，均無從據以認定被告是否有本案施用甲基安非
    他命之行為，被告上訴請求重新採驗尿液，核無調查之必要
    ，附此敘明。
三、綜上，本案被告施用第二級毒品甲基安非他命之犯行，事證
    明確，從而，原審援引上開法條予以論罪科刑，其認事用法
    並無違誤，量刑亦屬妥適，應予維持，被告猶執前詞否認犯
    行而提起上訴，為無理由，應予駁回。
據上論斷，應依刑事訴訟法第455 條之1 第1 項、第3 項、第36
8 條、第373 條，判決如主文。
本案經檢察官黃致中到庭執行職務。
中    華    民    國    99    年    8     月    24    日
                  刑事第十四庭審判長  法  官  林淑婷
                                      法  官  饒金鳳
                                      法  官  陳昭筠
上列正本證明與原本無異。
本件不得上訴。
                                      書記官  黃文儀
中    華    民    國    99    年    8     月    25    日

司法院資訊處製作；財團法人民間司法改革基金會備份。
